【裁判字號】    97,審小上,59
【裁判日期】    971030
【裁判案由】    返還不當得利
【裁判全文】
台灣高雄地方法院民事裁定            97年度審小上字第59號
上  訴  人  乙○○
被上訴人    永豐信用卡股份有限公司（原名稱：安信信用卡股
            份有限公司）
法定代理人  甲○○
上列當事人間請求返還不當得利事件，上訴人對於民國97年4 月
22日本院高雄簡易庭97年度雄小字第1846號第一審判決，提起上
訴，本院裁定如下：
    主  文
上訴駁回。
第二審訴訟費用新台幣壹仟伍佰元由上訴人負擔。
    理  由
一、按對於小額程序之第一審判決提起上訴，非以其違背法令為
    理由，不得為之；所謂判決違背法令，乃指判決不適用法規
    或適用不當，或有民事訴訟法第469 條所列第1 款至第5 款
    事由，其判決當然為違背法令，民事訴訟法第436 條之24第
    2 項、第436 條之32第2 項準用第468 條及第469 條第1 款
    至第5 款分別定有明文。又當事人提起上訴，如依民事訴訟
    法第468 條規定，以小額程序之第一審判決有不適用法規或
    適用法規不當為理由時，其上訴狀或理由狀應有具體之指摘
    ，並揭示該法規之條項或其內容，若係成文法以外之法則，
    應揭示該法則之旨趣，倘為司法院解釋或最高法院之判例，
    則應揭示該判解之字號或其內容，如依民事訴訟法第469 條
    第1 款至第5 款所列情形為理由時，其上訴狀或理由書應揭
    示合於該條款之事實，上訴狀或理由書如未依此項方法表明
    ，或其所表明者，顯與上開法條規定不相合時，即難認為已
    對小額程序之第一審判決之違背法令有具體之指摘，其上訴
    自難認為合法（最高法院71年台上字第314 號判例參照）。
    次按上訴不合法者，第二審法院應以裁定駁回之，民事訴訟
    法第436 條第2 項準用第444 條第1 項前段亦有明文。
二、上訴意旨略以：被上訴人執本院高雄簡易庭民國94年度雄小
    字第373 號判決，向本院聲請強制執行伊財產，依本院民事
    執行處95年度執字第23012 號執行命令記載，伊應給付被上
    訴人本金新台幣（下同）1 萬元、利息、違約金及訴訟費用
    1000元，執行費用80元，伊已於95年8 月間共清償11,180元
    完畢，是被上訴人於原審辯稱，該11,180元抵充違約金及利
    息，並未抵充本金，顯與事實不符，原判決遽以被上訴人此
    部分抗辯而駁回伊之訴，令伊不解。又被上訴人於原審並未
    出示伊同意該11,180元未抵充本金，亦未出示已通知伊該清
    償款項11,180元，祇能抵充違約金及利息等證據。被上訴人
    復執同一執行名義，向本院聲請強制執行伊之財產（即95年
    度執字第53003 號），本金為49,780元、利息、違約金，並
    經伊先後悉數清償完畢，足見被上訴人前所受領伊清償之款
    項11,180元為無正當理由而受有利益，爰提起本件上訴。
三、經查：上訴人前揭之上訴理由無非係以原審證據取捨及認定
    事實等事項而為指摘，並未具體指明原判決有何不適用法規
    或適用法規不當，或有民事訴訟法第469 條第1 款至第5 款
    規定所稱當然違背法令之情事，以及符合該條款要件之具體
    事實。是以，揆諸首揭條文及說明，本件上訴人之上訴即非
    合法，應予駁回。
四、再按於小額訴訟之上訴程序，法院為訴訟費用之裁判時，應
    確定其費用額，民事訴訟法第436 條之19第1 項、第436 條
    之32第1 項定有明文。本件第二審裁判費用為新台幣1,500
    元，應由上訴人負擔，爰併為裁定如主文第2 項所示。
據上論結，本件上訴為不合法，依民事訴訟法第436 之32第1 項
、第2 項、第436 條之19第1 項、第444 條第1 項前段、第95條
、第78條，裁定如主文。
中    華    民    國    97    年    10    月    30    日
                      民事第二庭
                          審判長法  官  林紀元
                                法  官  秦慧君
                                法  官  劉定安
以上正本係照原本作成。
本裁定不得抗告。
中    華    民    國    97    年    10    月    30    日
                                書記官  楊雅蘭


司法院資訊處製作；財團法人民間司法改革基金會備份。
